# 事业单位（监狱）划拨土地使用权，如何摊销

提问人：zhangjun01 时间：2018-05-14 21:10:45
我们在做一个事业单位（监狱）某工程工程决算审计，其土地使用权有两种，一块地为出让地，另一块地为划拨地。在编制决算报表时，我们均其土地成本列到无形资产（划拨地有土地补偿等费），现在该事项单位问如何摊销？根据《事业单位会计制度 2013年》“（一）事业单位应当按照如下原则确定无形资产的摊销年限：法律规定了有效年限的，按照法律规定的有效年限作为摊销年限；法律没有规定有效年限的，按照相关合同或单位申请书中的受益年限作为摊销年限；法律没有规定有效年限、相关合同或单位申请书也没有规定受益年限的，按照不少于 10 年的期限摊销”，该划拨地为“法律没有规定有效年限的，按照相关合同或单位申请书中的受益年限作为摊销年限；法律没有规定有效年限、相关合同或单位申请书也没有规定受益年限的，按照不少于 10 年的期限摊销”按 10年摊销，出让地按剩余出让年限摊？但有感觉，相邻的两块地，摊销期限不一致？

回答人：chenyiwei
取得划拨地，一般有直接对应的工程项目。建议按照该划拨土地上所建造的房屋建筑物的折旧年限来摊销该补偿费支出。

提问人：zhangjun01 时间：2018-05-15 22:47:10
chenyiwei,陈老师：但时《事业单位会计制度 2013 年》，也要求土地使用权单列呀。同时，再问一下：出让地是否也计入固定资产与房屋建筑物一起计提折旧，还是出让地就计无形资产，并按无形资产尚可剩余年限摊销呢？

回答人：chenyiwei
出让地不能单独确认为资产和估价入账，只能将取得过程中实际支付的拆迁补偿等款项并入相关房屋建筑物价值，一并计提折旧。